---
title: "Untitled"
output: html_document
---


```{r, message=FALSE, warning=FALSE}
library(tidyverse)
library(rio)
library(CAST)
library(caret)
library(raster)
library(terra)
library(sf)
library(stars)
library(visdat)
library(DataExplorer)
library(mlr3)
library(mlr3learners)
library(mlr3filters)
library(mlr3measures)
library(Boruta)
library(MDFS)
library(gam)
library(ranger)
library(SpatialML)
library(spm)
library(landmap)
library(Cubist)
library(mlr)
library(beepr)
```


```{r}
ph_0_30 <- import("01_datos/s_ph_0_30.xlsx")
```


```{r}
head(ph_0_30)
```

```{r}
colnames(ph_0_30) <- c("ID", "x", "y", "ph")
```


```{r}
ph_0_30_sf <- st_as_sf(ph_0_30, coords = c("x", "y"), crs = 4326)
```

```{r}
ph_0_30_sf
```

```{r}
plot(ph_0_30_sf)
```

```{r}
ph_0_30_sp <- as(ph_0_30_sp, "Spatial")
```



```{r}
rasters_list <- list.files(path = "01_datos/covs_todas", full.names = TRUE)
```

```{r}
s <- stack(rasters_list)
```

```{r}
s
```


```{r}
ph_0_30_extract <- extract(s, ph_0_30[, c("x", "y")], df = TRUE)
```


```{r}
head(ph_0_30_extract)
```

```{r}
dim(ph_0_30)
dim(ph_0_30_extract)
```

```{r}
summary(ph_0_30$ID)
summary(ph_0_30_extract$ID)
```

```{r}
ph_0_30_join <- full_join(ph_0_30, ph_0_30_extract, by = "ID")
```

```{r}
summary(ph_0_30_join$ID)
```

```{r}
plot_missing(ph_0_30_join)
```

```{r}
ph_0_30_join <- na.omit(ph_0_30_join)
```

```{r}
dim(ph_0_30_join)
```

```{r}
export(ph_0_30_join, file = "02_datos_extraidos/ph_0_30_extraido.xlsx")
```


```{r}
ph_0_30_df <- import("02_datos_extraidos/ph_0_30_extraido.xlsx")
```

```{r}
head(ph_0_30_df)
```

```{r}
dim(ph_0_30_df)
```

```{r}
ph_0_30_df_xy <- data.frame(ph_0_30_df$x, ph_0_30_df$y)
```

```{r}
colnames(ph_0_30_df_xy) <- c("x", "y")
```

```{r}
head(ph_0_30_df_xy)
```



```{r}
ph_0_30_para_boruta <- dplyr::select(ph_0_30_df, -ID, -x, -y)
```

```{r}
ID <- dplyr::select(ph_0_30_df, ID)
```


```{r}
predictores_ph_0_30 <- dplyr::select(ph_0_30_df, -ID, -x, -y, -ph)
```

```{r}
y_ph_0_30 <- dplyr::select(ph_0_30_df, ph)
```

### Boruta primera selección

```{r}
set.seed(123)
ph_0_30_boruta <- Boruta(ph ~. , data = ph_0_30_para_boruta, doTrace = 2)
beep(sound = 4)
```

```{r}
print(ph_0_30_boruta)
```

```{r}
getConfirmedFormula(ph_0_30_boruta)
```
```{r}
ph_0_30_boruta_seleccionado <- getSelectedAttributes(ph_0_30_boruta, withTentative = FALSE)
```

```{r}
ph_0_30_boruta_seleccionado
```


```{r}
ph_0_30_boruta_final <- dplyr::select(ph_0_30_para_boruta, one_of(ph_0_30_boruta_seleccionado))
```

```{r}
ph_0_30_boruta_final
```

```{r}
ph_0_30_boruta_final <- bind_cols(ID, y, ph_0_30_boruta_final)
```

```{r}
ph_0_30_boruta_final$ID <- as.character(ph_0_30_boruta_final$ID)
```

```{r}
ph_0_30_boruta_final
```

```{r}
predictores_boruta_ph_0_30 <- dplyr::select(ph_0_30_boruta_final, -ID, -ph)
```

```{r}
y_boruta_ph_0_30 <- dplyr::select(ph_0_30_boruta_final, ph)
```

### CAST

```{r}
set.seed(10)
indices <- CreateSpacetimeFolds(ph_0_30_boruta_final, spacevar = "ID", k = 5)
```


```{r}
modelo_LLO_ph_0_30 <- train(predictores_boruta_ph_0_30, y_boruta_ph_0_30$ph,
               method = "rf", 
               importance = TRUE,
               trControl=trainControl(method = "cv",
                                      index = indices$index))
beep(sound = 4)
```


```{r}
modelo_LLO_ph_0_30
```


```{r}
ffsmodelo_LLO_ph_0_30 <- ffs(predictores_boruta_ph_0_30, y_boruta_ph_0_30$ph,
                             metric = "Rsquared",
                             method = "rf",
                             importance = TRUE,
                             trControl = trainControl(method = "cv",
                                                      index = indices$index))
beep(sound = 4)
```

```{r}
ffsmodelo_LLO_ph_0_30
```

```{r}
ffsmodelo_LLO_ph_0_30$selectedvars
```
"SNDPPT_M_sl7_1km_ll" "VW4MOD1"            
 [3] "BLDFIE_M_sl1_1km_ll" "VW5MOD1"            
 [5] "P02CHE3"             "CLYPPT_M_sl3_1km_ll"
 [7] "VW2MOD1"             "SNDPPT_M_sl6_1km_ll"
 [9] "AWCh2_M_sl3_1km_ll"  "SNDPPT_M_sl3_1km_ll"
 

```{r}
plot_ffs(ffsmodelo_LLO_ph_0_30)
```


```{r}
prediction_ffsmodelo_LLO_ph_0_30 <- predict(s, ffsmodelo_LLO_ph_0_30)
```


```{r}
plot(prediction_ffsmodelo_LLO_ph_0_30)
```

```{r}
writeRaster(prediction_ffsmodelo_LLO_ph_0_30, file = "05_mapas_finales/mapa_ph_0_30.tif")
```

```{r}
raster_ph_0_30 <- read_stars("05_mapas_finales/mapa_ph_0_30.tif")
```


```{r}
ggplot() + geom_stars(data = raster_ph_0_30) +
  coord_equal() +
  theme_minimal() +
  scale_fill_viridis_c(name = "pH", na.value = "transparent")
```

```{r}
AOA_ph_0_30 <- aoa(s, ffsmodelo_LLO_ph_0_30)
```

```{r}
AOA_ph_0_30
```

```{r}
plot(AOA_ph_0_30)
```


```{r}
writeRaster(AOA_ph_0_30$AOA, file = "05_mapas_finales/aoa_mapa_ph_0_30.tif")
```

```{r}
writeRaster(AOA_ph_0_30$DI, file = "05_mapas_finales/di_mapa_ph_0_30.tif")
```

c("#FFFFFF", "#FFFFFF", "#FFFFFF")
```{r}
raster_aoa_ph_0_30 <- read_stars("05_mapas_finales/aoa_mapa_ph_0_30.tif")
```


```{r}
ggplot() + geom_stars(data = raster_aoa_ph_0_30) +
  coord_equal() +
  theme_minimal() +
  scale_fill_viridis_c(name = "pH", na.value = "transparent")
```


### RFE


```{r}
control <- rfeControl(functions = rfFuncs,
                      method = "cv",
                      number = 10,
                      verbose = FALSE)
```



```{r}
set.seed(200)
ph_0_30_seleccion_rfe <- rfe(predictores_boruta_ph_0_30, y_boruta_ph_0_30$ph, sizes = c(2:50), rfeControl = control)
beep(sound = 4)
```

```{r}
ph_0_30_seleccion_rfe
```

```{r}
plot(ph_0_30_seleccion_rfe, type=c("g", "o"))
```



```{r}
ffsmodel <- ffs(predictores, ph_0_30_df$ph)
```


```{r}
a <- c("one", "two")
class(a)
```

### caret

```{r}
ph_0_30_rf_caret <- caret::train(predictores_boruta_ph_0_30,
                                 y_boruta_ph_0_30$ph,
                                 method = "rf",
                                 control = trainControl(method = "cv"))
```

```{r}
ph_0_30_rf_caret
```

```{r}
plot(ph_0_30_rf_caret)
```

```{r}
vi_ph_0_30_rf_caret <- caret::varImp(ph_0_30_rf_caret)
vi_ph_0_30_rf_caret$importance
```

```{r}
plot(vi_ph_0_30_rf_caret)
```

### filtrar las variables más importantes

```{r}
var_mayor_80 <- filter(vi_ph_0_30_rf_caret$importance, Overall >= 80) 
```

```{r}
var_mayor_80
```

```{r}
var_mayor_80 <- rownames_to_column(var_mayor_80, var = "variable")
```


```{r}
var_mayor_80
```

```{r}
ph_0_30_reduced <- dplyr::select(ph_0_30_para_boruta, all_of(var_mayor_80$variable))
```

```{r}
ph_0_30_reduced
```

```{r}
ph_0_30_reduced <- bind_cols(ID, ph_0_30_df_xy, y_boruta_ph_0_30, ph_0_30_reduced)
```

```{r}
head(ph_0_30_reduced)
```



```{r}
set.seed(10)
indices <- CreateSpacetimeFolds(ph_0_30_reduced, spacevar = "ID", k = 5)
```

Sin forward selection

```{r}
modelo_LLO_ph_0_30 <- train(ph_0_30_reduced[, c(5:25)],
                            ph_0_30_reduced$ph,
                            method = "rf",
                            importance = TRUE,
                            trControl = trainControl(method="cv",
                                                     index = indices$index))
beep(sound = 4)
```


```{r}
modelo_LLO_ph_0_30
```


con forward selection

```{r}
ffsmodelo_LLO_ph_0_30 <- ffs(ph_0_30_reduced[, c(5:25)], ph_0_30_reduced$ph,
                             metric = "Rsquared",
                             method = "rf",
                             importance = TRUE,
                             trControl = trainControl(method = "cv",
                                                      index = indices$index))
beep(sound = 4)
```


```{r}
ffsmodelo_LLO_ph_0_30
```
118 extensión santa barbara 2269-7065, 6396, 9633

```{r}
ffsmodelo_LLO_ph_0_30$selectedvars
```


```{r}
prediccion_ffsmodelo_LLO_ph_0_30 <- raster::predict(s, ffsmodelo_LLO_ph_0_30)
```


```{r}
spplot(prediccion_ffsmodelo_LLO_ph_0_30)
```


```{r}
writeRaster(prediccion_ffsmodelo_LLO_ph_0_30, file = "05_mapas_finales/mapa_ph_0_30.tif", overwrite = TRUE)
```

```{r}
raster_ph_0_30 <- read_stars("05_mapas_finales/mapa_ph_0_30.tif")
```


```{r}
ggplot() + geom_stars(data = raster_ph_0_30) +
  coord_equal() +
  theme_minimal() +
  scale_fill_viridis_c(name = "pH", na.value = "transparent")
```

```{r}

```


### spm

```{r}
ph_0_30_boruta_final_df_completo <- bind_cols(ph_0_30_df_xy, ph_0_30_boruta_final)
```


```{r}
dim(ph_0_30_boruta_final_df_completo)
```

```{r}
head(ph_0_30_boruta_final_df_completo)
```



```{r}
set.seed(1234) 
rfokcv1 <- rfokcv(ph_0_30_boruta_final_df_completo[, c(1,2)], ph_0_30_boruta_final_df_completo[, c(1,2, 4:75)], ph_0_30_boruta_final_df_completo[, 4], predacc = "VEcv")
```


```{r}
rfokcv1
```

```{r}
s_5 <- stack("01_datos/covs_todas/B07CHE3.tif", "01_datos/covs_todas/P03CHE3.tif", "01_datos/covs_todas/BLDFIE_M_sl3_1km_ll.tif", "01_datos/covs_todas/P01CHE3.tif", "01_datos/covs_todas/C04MCF5.tif")
```


```{r}
s_5_spdf <- as(s_5, "SpatialPixelsDataFrame")
```

```{r}
m <- train.spLearner(ph_0_30_sp["ph"], covariates = s_5_spdf[ , c("B07CHE3", "P03CHE3", "BLDFIE_M_sl3_1km_ll", "P01CHE3", "C04MCF5")], lambda = 1)
```


```{r}
m
```

```{r}
ph_0_30_pred <- predict(m)
```


```{r}
plot(ph_0_30_pred)
```

plot(raster(meuse.y$pred["response"]), col=R_pal[["rainbow_75"]][4:20],
   main="spLearner", axes=FALSE, box=FALSE)
points(meuse, pch="+")
plot(raster(meuse.y$pred["model.error"]), col=rev(bpy.colors()),
   main="Model error", axes=FALSE, box=FALSE)
points(meuse, pch="+")


