---
title: "Mapeo digital del ph entre 0-30 cm"
output:
  pdf_document: default
  html_document: default
---

```{r, message=FALSE, warning=FALSE, include=FALSE}
library(tidyverse)
library(rio)
library(CAST)
library(caret)
library(raster)
library(terra)
library(sf)
library(stars)
library(visdat)
library(DataExplorer)
library(mlr3)
library(mlr3learners)
library(mlr3filters)
library(mlr3measures)
library(Boruta)
library(MDFS)
library(gam)
library(tanaka)
library(viridis)
library(beepr)
```

<br>
<br>
<br>

Para el modelaje del ph entre 0-30 cm se utilizaron inicialmente 478 variables.

1. Se realizó una selección inicial y se obtuvieron 71 variables (de las 478 iniciales).

2. Con las 71 variables se realizó un random forest y se seleccionaron las variables con una importancia igual o superior al 80 %. Esto permitió seleccionar 21 variables.

3. Con las 21 variables se hizo un random forest con selección hacia adelante y se obtuvo el modelo final que seleccionó 5 variables:

- B07CHE3
- P03CHE3
- BLDFIE_M_sl3_1km_ll
- P01CHE3
- C04MCF5


```{r, include=FALSE}
raster_ph_0_30 <- read_stars("05_mapas_finales/mapa_ph_0_30.tif")
```


```{r, echo=FALSE}
ggplot() + geom_stars(data = raster_ph_0_30) +
  coord_equal() +
  theme_minimal() +
  scale_fill_viridis_c(name = "pH", na.value = "transparent")
```

```{r, include=FALSE}
raster_ph_0_30_tanaka <- raster("05_mapas_finales/mapa_ph_0_30.tif")
```

```{r, echo=FALSE}
tanaka(raster_ph_0_30_tanaka, legend.title = "pH", col = inferno(12))
```

Métricas del modelo:

RMSE: 0.63
R_cuadrado: 0.11
MAE: 0.49     























